臺灣臺中地方法院刑事判決　　　　　　　96年度易字第3329號
公　訴　人　臺灣臺中地方法院檢察署檢察官
被　　　告　丙○○
　　　　　　　　　　號
　　　　　　　　　　（另案於臺灣臺中監獄執行中）
　　　　　　甲○○
上列被告等因竊盜案件，經檢察官提起公訴（九十六年度偵字第
一一五０四號），本院判決如下：
    主    文
丙○○、甲○○共同攜帶兇器，踰越安全設備竊盜，均累犯，各
處有期徒刑捌月。
    犯罪事實
一、丙○○前因違反毒品危害防制條例案件，經本院以九十年度
    訴字第二五七一號判決判處有期徒刑一年六月確定，於民國
    九十三年一月二十日假釋出監，至九十三年三月二日假釋期
    滿未經撤銷，以已執行完畢論。甲○○前因贓物案件，經本
    院以八十八年度訴字第一七六九號判決判處有期徒刑四月，
    如易科罰金以銀元三百元折算一日，由臺灣高等法院臺中分
    院以八十八年度上易字第三二六０號判決駁回上訴確定；又
    因施用第一、二級毒品案件，經本院以八十八年度訴字第一
    二七五號判決分別判處有期徒刑十月及七月，應執行有期徒
    刑一年四月，由臺灣高等法院臺中分院以八十八年度上訴字
    第二二八０號判決駁回上訴確定；再因違反槍砲彈藥刀械管
    制條例案件，經臺灣高等法院臺中分院以八十九年度上訴字
    第五四號判決判處有期徒刑三年確定，上開各罪嗣經法院裁
    定應執行有期徒刑四年二月確定，於九十二年四月三日假釋
    出監，本應至九十三年十月十一日假釋期滿。惟甲○○於假
    釋期內另因施用第一、二級毒品案件，經本院以九十三年度
    訴字第一八七三號判決分別判處有期徒刑十月及六月，應執
    行有期徒刑一年二月確定；復因竊盜案件，經本院以九十四
    年度沙簡字第九一號判決判處有期徒刑三月，如易科罰金以
    銀元三百元折算一日確定。後三罪嗣經法院裁定應執行有期
    徒刑一年三月確定，並與前揭假釋遭撤銷後所餘殘刑有期徒
    刑十月二十七日接續執行，於九十五年十一月四日在監服刑
    期滿執行完畢。
二、詎丙○○、甲○○均不知悔改，竟共同意圖為自己不法所有
    之犯意聯絡，於九十六年五月三日下午三時四十五分許，分
    別以翻爬電動鐵柵欄之踰越安全設備方式，甲○○並攜帶丙○○所提供、客觀上可作為兇器使用之六角扳手二支，進入
    位於臺中縣石岡鄉○○村○○街頭坪巷二十一號乙○○所有
    之別墅內（侵入住宅部分未據告訴），竊取折疊床一組、電
    風扇二支等物得手。嗣於同日下午三時五十分許，甲○○將
    上開竊得之物品搬至該處別墅大門旁，再度翻越前揭電動鐵
    柵欄，欲將贓物搬至其所駕駛之車牌號碼五八六七－ＰＴ號
    自用小客車上帶離現場時，適為巡邏員警發覺而上前逮捕，
    並在甲○○身上扣得六角扳手二支；巡邏員警另依甲○○之
    供述，於同日下午四時許，在上址別墅附近之「石忠宮」前
    ，查獲翻牆而出並取道河床欲逃離現場之丙○○，始得悉上
    情。
三、案經臺中縣警察局東勢分局報告及乙○○訴請臺灣臺中地方
    法院檢察署檢察官偵查起訴。
    理    由
一、訊據被告丙○○、甲○○均矢口否認上開加重竊盜犯行，被
    告丙○○辯稱：當天是甲○○要下車偷東西，伊因為受傷所
    以並未進到別墅內，相隔約十分鐘後，伊想要叫甲○○趕快
    上車，所以下車徒步走至該別墅電動鐵柵欄前，正好發現後
    方駛來一部警車，伊擔心自己因案通緝為警查獲，所以才繼
    續往前步行至果園內躲藏，伊並未翻越電動鐵柵欄進入別墅
    內行竊云云。被告甲○○則辯稱：當天係由丙○○指定前往
    該處，丙○○還表示該別墅為其所有，伊翻越電動鐵柵欄進
    入別墅後，就看到丙○○在搬折疊床等物品，伊只有在旁觀
    看，離去時還向丙○○借六角扳手，準備修理車上喇叭，丙○○就將屋內桌上放置之六角扳手交給伊使用云云。然查：
    上開犯罪事實，業據證人即告訴人乙○○於司法警察及檢察
    事務官詢問時指證綦詳，並經證人林烜平、林梅茂警員於偵
    查中證述查獲被告二人之經過無訛，復有贓物認領保管單、
    平面圖各一份、現場及贓物照片十四張附卷可稽，及六角扳
    手二支扣案為憑。又被告丙○○於九十六年五月三日偵訊時
    業已坦承確有進入該處別墅之事實，且被告丙○○如未參與
    上開竊取他人財物之犯行，大可停留現場接受員警盤問，根
    本毋庸刻意前往果園尋求隱匿，或繞行他處取道河床而躲避
    員警追查。且被告丙○○當時並未遭司法機關發布通緝，此
    觀卷附臺灣高等法院被告前案紀錄表即明，是其一再辯稱：
    係因害怕通緝犯身分曝光才至果園躲避云云，亦屬無據，不
    足採信。而被告丙○○雖辯稱：在偵查中係受被告甲○○之
    託出面扛罪云云，然被告丙○○於該次偵訊時，仍陳述自己
    將六角扳手交予被告甲○○使用，及被告甲○○在翻牆時為
    警查獲等不利供詞，顯與其所稱獨攬刑責而使被告甲○○得
    以脫罪之情形迥然有別，益徵被告丙○○前揭進入屋內等不
    利於已之陳述，應屬任意性之自白，而無出於迴護被告甲○○之動機可言。況被告丙○○先於九十六年五月三十日偵訊
    及同年六月二十一日本院訊問時辯稱：係因另案通緝才躲避
    警察云云，而於同年七月十一日本院行準備程序時又改稱：
    伊當時到果園係因地處偏僻，伊不想被人誤會，才在果園裡
    等候云云；迨本院審理時卻翻稱：因為伊當時身體不適，想
    要注射海洛因，才會到果園裡面找水云云。則被告丙○○就
    其為何躲藏於果園之供述前後不一，顯係出於臨訟杜撰，自
    無可信。又被告甲○○既已知悉被告丙○○翻越電動鐵柵欄
    侵入他人別墅，應可知悉被告丙○○係入內行竊財物，倘被
    告甲○○無意與被告丙○○共同涉犯竊盜罪行，又何須踰越
    上開安全設備而在屋內四處查看？另被告甲○○所攜帶之六
    角扳手係由被告丙○○所提供乙節，此據被告甲○○於警詢
    及偵查中供述至明，核與被告丙○○就此部分所述情節相符
    ，是以被告甲○○嗣於本院審理時改稱：扣案之六角扳手係
    在別墅內桌上拿取云云，亦屬無憑，難認可採。綜上所陳，
    被告丙○○、甲○○二人前揭所辯各節均有未洽，不足採信
    。又被告甲○○行竊時所攜帶之六角扳手二支，係金屬材質
    製成，質地堅硬鈍重，持以揮舞足以傷人生命、身體，客觀
    上自可供作兇器使用，殆無疑義。本案事證已臻明確，被告
    二人犯行至堪認定。
二、按刑法第三百二十一條第一項第三款之攜帶兇器竊盜罪，係
    以行為人攜帶兇器竊盜為其加重條件，此所謂兇器，其種類
    並無限制，凡客觀上足對人之生命、身體、安全構成威脅，
    具有危險性之兇器均屬之，且祇須行竊時攜帶此種具有危險
    性之兇器為已足，並不以攜帶之初有行兇之意圖為必要。核
    被告丙○○、甲○○踰越電動鐵柵欄等安全設備，並由被告
    甲○○攜帶客觀上足供作為兇器使用之六角扳手，竊取告訴
    人乙○○所有之折疊床、電風扇等財物，所為均係犯刑法第
    三百二十一條第一項第二款、第三款之攜帶兇器踰越安全設
    備加重竊盜罪。被告丙○○、甲○○二人對於上開竊盜犯罪
    之實行，有犯意聯絡及行為分擔，均為共同正犯。查被告丙○○前因違反毒品危害防制條例案件，經本院以九十年度訴
    字第二五七一號判決判處有期徒刑一年六月確定，於九十三
    年一月二十日假釋出監，至九十三年三月二日假釋期滿未經
    撤銷，以已執行完畢論。被告甲○○則因贓物案件，經本院
    以八十八年度訴字第一七六九號判決判處有期徒刑四月，如
    易科罰金以銀元三百元折算一日，由臺灣高等法院臺中分院
    以八十八年度上易字第三二六０號判決駁回上訴確定；又因
    施用第一、二級毒品案件，經本院以八十八年度訴字第一二
    七五號判決分別判處有期徒刑十月及七月，應執行有期徒刑
    一年四月，由臺灣高等法院臺中分院以八十八年度上訴字第
    二二八０號判決駁回上訴確定；再因違反槍砲彈藥刀械管制
    條例案件，經臺灣高等法院臺中分院以八十九年度上訴字第
    五四號判決判處有期徒刑三年確定，上開各罪嗣經法院裁定
    應執行有期徒刑四年二月確定，於九十二年四月三日假釋出
    監，本應至九十三年十月十一日假釋期滿。惟被告甲○○於
    假釋期內另因施用第一、二級毒品案件，經本院以九十三年
    度訴字第一八七三號判決分別判處有期徒刑十月及六月，應
    執行有期徒刑一年二月確定；復因竊盜案件，經本院以九十
    四年度沙簡字第九一號判決判處有期徒刑三月，如易科罰金
    以銀元三百元折算一日確定。後三罪嗣經法院裁定應執行有
    期徒刑一年三月確定，並與前揭假釋遭撤銷後所餘殘刑有期
    徒刑十月二十七日接續執行，於九十五年十一月四日在監服
    刑期滿執行完畢，有臺灣高等法院被告前案紀錄表、刑案資
    料查註紀錄表各一份在卷可按。被告二人受有期徒刑之執行
    完畢，五年內故意再犯本件法定本刑有期徒刑以上之罪，均
    為累犯，皆應依法加重其刑。
三、爰審酌被告二人正值盛壯之年，不知憑恃己力掙取金錢以供
    生活之需，竟恣意竊取他人財物，價值觀念非無偏差；且被
    告二人於警詢及偵審中均矢口否認犯罪，犯後態度非無可議
    ；再參以被告犯罪動機、目的、手段、被告二人所竊取之財
    物經濟價值不高、智識程度等一切情狀，分別量處如主文所
    示之刑，以示懲儆。又扣案之六角扳手二支，雖為被告甲○○行竊時所攜帶之物，但無證據證明確為被告二人所有，另
    扣案之砂輪切割器一支，則係被告甲○○放置於其所駕駛之
    自用小客車上，亦無證據證明與本案有何直接關聯，均不得
    逕依刑法第三十八條第一項第二款之規定宣告沒收，附此敘
    明。
據上論斷，應依刑事訴訟法第二百九十九條第一項前段，刑法第
二十八條、第三百二十一條第一項第二款、第三款、第四十七條
第一項，判決如主文。
本案經檢察官顏淑惠到庭執行職務。
中　　華　　民　　國　　96　　年　　10　　月　　17　　日
                  刑事第七庭    法  官  高文崇
上正本證明與原本無異。
如不服本判決，應於送達後十日內向本院提出上訴狀（須附繕
本），上訴於台灣高等法院台中分院。
                                書記官  林淑慧
中　　華　　民　　國　　96　　年　　10　　月　　17　　日
附錄本案論罪科刑法條：
刑法第三百二十一條第一項：
犯竊盜罪而有左列情形之一者，處六月以上、五年以下有期徒刑
：
一、於夜間侵入住宅或有人居住之建築物、船艦或隱匿其內而犯
之者。
二、毀越門扇、牆垣或其他安全設備而犯之者。
三、攜帶兇器而犯之者。
四、結夥三人以上而犯之者。
五、乘火災、水災或其他災害之際而犯之者。
六、在車站或埠頭而犯之者。
